# bot项目收到的政府补助

提问人：jadeeking 时间：2020-08-18 10:41:00
BOT项目，项目运营方对一条进场道路进行了维修，花费 1700 万元，由于进场道路同时也承担了一部分公共道路用途，运营方向BOT的合同授予方也就是当地政府申请提供补助 500 万元，用于此次维修。政府同意支付 500 万元，项目运营方自己承担 1200 万元。
根据会计准则解释 2 号文：在BOT业务中，授予方可能向项目公司提供除基础设施以外其他的资产，如果该资产构成授予方应付合同价款的一部分，不应作为政府补助处理。项目公司自授予方取得资产时，应以其公允价值确认，未提供与获取该资产相关的服务前应确认为一项负债。
我想问的问题是：这 500 万是企业对道路进行维修维护后再向政府申请的。是否属于政府补助。

回答人：chenyiwei
首先要考虑该事项是否在最初的BOT特许经营权合同中一并约定。如果是，则该项道路修缮支出应计入BOT项目的投资成本中，取得政府的 500 万元补贴作为金融资产，冲减BOT项目所形成的金融资产或者无形资产。
如果是在最初的BOT合同中没有约定，后续实施中发现这个问题而额外新增的，其本身不是BOT项目的一部分，则建议将该道路维修支出净额（扣除补助款，即仅指自行承担部分 1200 万元）确认为长期待摊费用，在建设期和运营期内摊销。

提问人：jadeeking 时间：2020-08-19 14:07:00
谢谢陈版，我想再请教一点，上述问题中的 500 万未在最初BOT合同约定，该道路修缮支出不计入项目投资成本，如果将这 500 万视作政府补助，企业以往收到的中央财政补助（BOT项目的授予方是地方政府）均作为政府补助，按总额法确认递延收益。那这 500 万是否也应确认为递延收益。

回答人：chenyiwei
也可以。